【裁判字號】    97,上訴,1622
【裁判日期】    970530
【裁判案由】    毒品危害防制條例
【裁判全文】
臺灣高等法院刑事判決                97年度上訴字第1622號
上  訴  人
即  被  告  甲○○
上列上訴人因毒品危害防制條例案件，不服臺灣板橋地方法院96
年度訴字第4243號，中華民國97年1月25日第一審判決（起訴案
號：臺灣板橋地方法院檢察署96年度毒偵字第9220號），提起上
訴，本院判決如下：
    主  文
上訴駁回。
    事  實
一、甲○○前因施用毒品案件，經本院於民國九十三年十月二十
    日以九十三年度毒聲字第一七○四號裁定送勒戒處所，施以
    觀察勒戒，因有繼續施用毒品傾向，再經本院以九十三年度
    毒聲字第二○五九號裁定，令入戒治處所施以強制戒治，於
    九十四年八月二日停止戒治，接續執行徒刑，並經臺灣板橋
    地方法院檢察署檢察官於九十四年九月十四日以九十四年度
    戒毒偵字第三四一號為不起訴處分確定。另因搶奪案件，經
    本院以九十三年度訴字第二○九二號判決判處有期徒刑一年
    四月確定，於九十五年十月二日縮刑期滿執行完畢。詎猶不
    知悛悔，於上開強制戒治執行完畢後五年內，復基於施用第
    一級毒品海洛因之犯意，於九十六年九月十八日上午某時，
    以注射針筒施打之方式，在臺北縣三重市○○路○段一二八
    巷三十一號四樓，施用海洛因一次。嗣於九十六年九月十八
    日下午五時三十分許，為警在上址查獲，並扣得毒品外包裝
    袋一個、注射針筒二支等物，並採集甲○○尿液送驗結果呈
    鴉片類陽性反應，而查知上情。
二、案經臺北縣政府警察局三重分局移送臺灣板橋地方法院檢察
    署檢察官偵查起訴，本院改行簡式審判程序審理。
    理  由
一、上訴人即被告甲○○經傳喚未到庭，但上揭施用第一級毒品
    海洛因之犯行於原審坦承不諱。被告為警查獲時所採之尿液
    ，分別以ＥＩＡ酵素免疫分析法初驗、ＧＣ／ＭＳ氣相層析
    質譜儀法確認複驗後，均呈鴉片類之陽性反應，此有臺灣檢
    驗科技股份有限公司九十六年十月十五日濫用藥物尿液檢驗
    報告一紙（見偵卷第四十四頁）附卷足按，並有扣案之毒品
    外包裝袋一個、注射針筒二支等物足供佐證。被告曾因施用
    毒品案件，經本院於九十三年十月二十日以九十三年度毒聲
    字第一七○四號裁定送勒戒處所，施以觀察勒戒，因有繼續
    施用毒品傾向，再經本院以九十三年度毒聲字第二○五九號
    裁定，令入戒治處所施以強制戒治，於九十四年八月二日停
    止戒治，接續執行徒刑，並經臺灣板橋地方法院檢察署檢察
    官於九十四年九月十四日以九十四年度戒毒偵字第三四一號
    為不起訴處分確定，被告於強制戒治執行完畢釋放後之五年
    內，再犯本件施用毒品罪，於毒品危害防制條例第二十三條
    第二項有關起訴之規定相合，此有本院被告前案紀錄表、法
    務部在監在押資料表附卷可按。其出於自由意志之自白與事
    實相符，事證明確，犯行堪以認定，應依法論科。
二、被告於上揭強制戒治期滿釋放後五年內，再施用第一級毒品
    海洛因，核其所為，係犯毒品危害防制條例第十條第一項施
    用第一級毒品罪。其施用前後非法持有海洛因之犯行，為施
    用毒品之當然手段行為，應為施用毒品之行為所吸收，不另
    論罪。被告曾因搶奪案件，經原審法院以九十三年度訴字第
    二○九二號判決判處有期徒刑一年四月確定，於九十五年十
    月二日縮刑期滿執行完畢，此有本院被告前案紀錄表一份在
    卷可稽，被告於五年以內，故意再犯本件最重本刑為有期徒
    刑以上之罪，應依刑法第四十七條第一項之規定，論以累犯
    ，並加重其刑。
三、原審以被告罪證明確，適用毒品危害防制條例第10條第1項
    ，刑法第11條前段、第47條第1項，並審酌被告屢次施用毒
    品，不思悔改，品行不端，意志力薄弱，犯後坦承犯行，態
    度良好等一切情狀，量處有期徒刑七月。並就扣案之毒品外
    包裝袋一個（起訴書雖載為海洛因殘渣袋，惟無任何鑑定資
    料附卷，無從認定該包裝袋內含有海洛因毒品成分）、注射
    針筒二支，則係被告所有供施用毒品所用之物，業據被告於
    本院審理時供承在卷，爰依刑法第三十八條第一項第二款之
    規定，沒收之。其認事用法並無不合，量刑亦稱妥適，上訴
    意旨指其已接受美沙冬替代療法，現已戒除毒癮云云，而指
    摘原判決不當，為無理由，應予駁回。又被告經合法傳喚，
    無正當理由未到庭，爰不待其陳述，逕行判決，併予敘明。
據上論斷，應依刑事訴訟法第368條、第371條，判決如主文。
本案經檢察官郭啟東到庭執行職務。
中    華    民    國    97    年    5     月    30    日
                  刑事第八庭審判長法  官  鄭文肅
                                  法  官  張明松
                                  法  官  蔡光治
以上正本證明與原本無異。
如不服本判決，應於收受送達後十日內向本院提出上訴書狀，其
未敘述上訴之理由者並得於提起上訴後十日內向本院補提理由書
（均須按他造當事人之人數附繕本）。
                                  書記官  陳韋杉
中    華    民    國    97    年    5     月    30    日
附錄：本案論罪科刑法條全文
毒品危害防制條例第10條
施用第一級毒品者，處 6 月以上 5 年以下有期徒刑。
施用第二級毒品者，處 3 年以下有期徒刑。


司法院資訊處製作；財團法人民間司法改革基金會備份。
